臺北高等行政法院裁定
111年度交上字第79號
上  訴  人  張素玲                                     
被 上訴 人  新北市政府交通事件裁決處


代  表  人  李忠台（處長）

上列當事人間交通裁決事件，上訴人對於中華民國111年2月7日
臺灣新北地方法院110年度交更一字第22號行政訴訟判決，提起
上訴，本院裁定如下：
　　主  文
上訴駁回。
上訴審訴訟費用新臺幣750元由上訴人負擔。
　　理  由
一、按對於交通裁決事件之判決提起上訴，非以其違背法令為理
    由，不得為之，且應於上訴理由中表明原判決所違背之法令
    及其具體內容之事由，或表明依訴訟資料可認為原判決有違
    背法令之具體事實之事由，行政訴訟法第237條之9第2項準
    用第235條第2項及第236條之1規定甚明。是對於地方法院交
    通裁決事件之判決上訴，非以其違背法令，且於上訴理由中
    表明上開事由之一者，即屬不應准許，自應認為不合法而駁
    回之。又依同法第237條之9第2項準用第236條之2第3項、第
    243條第1項規定，判決不適用法規或適用不當者，為違背法
    令；而判決有第243條第2項所列各款情形之一者，為當然違
    背法令。是當事人對於地方法院交通裁決事件之判決上訴，
    如依行政訴訟法第237條之9第2項準用第236條之2第3項、第
    243條第1項規定，以判決有不適用法規或適用不當為理由時
    ，其上訴狀或理由書應表明原判決所違背之法令及其具體內
    容；若係成文法以外之法則，應揭示該法則之旨趣，倘為司
    法院解釋，則為揭示該解釋之字號或其內容。如以行政訴訟
    法第237條之9第2項準用第236條之2第3項、第243條第2項所
    列各款情形為理由時，其上訴狀或理由書，應揭示合於該條
    項各款之事實。上訴狀或理由書如未依此項方法表明者，即
    難認為已對交通裁決事件之判決之違背法令有具體之指摘，
    其上訴自難認為合法。
二、上訴人於民國109年1月14日16時48分、49分許，駕駛車牌號
    碼000-000號普通重型機車西往東方向行駛臺北市中正區重
    慶南路三段174巷時，先有「不遵行方向行駛」即自單行道
    逆向駛出（西往東方向）174巷口之違規行為，經臺北市政
    府警察局中正第二分局廈門街派出所執行交整勤務之警員親
    眼目睹後上前稽查，並令上訴人停車接受稽查，上訴人趁員
    警為其指揮交通使其能停靠路邊受檢之際，駛出該巷後逕自
    駛離現場，而有「違反處罰條例，拒絕停車接受稽查而逃逸
    」之違規行為，警員遂於同日填製北市警交字第AFV313648
    號舉發違反道路交通管理事件通知單予以舉發，記載應到案
    日期為109年2月28日前，並移送被上訴人處理。上訴人於10
    9年3月2日提出違規陳述書，被上訴人調查仍認定上訴人有
    違規行為，乃依道路交通管理處罰條例第60條第1項及違反
    道路交通管理事件統一基準表等規定，以110年7月1日新北
    裁催字第48-AFV313648號違反道路交通管理事件裁決書（下
    稱原處分），裁處上訴人新臺幣（下同）1萬元，並吊扣駕
    駛執照6個月。上訴人不服，提起行政訴訟，經臺灣新北地
    方法院以110年度交更一字第22號行政訴訟判決駁回（下稱
    原判決），上訴人仍不服，遂提起本件上訴。
三、上訴人對於原判決提起上訴，上訴意旨略以：上訴人於原審
    曾質疑錄影影像卻未在原審言詞辯論時公開討論，很多對原
    告有利的證據影響未公開說明，上訴人與員警對話後員警就
    未再理會而去指揮交通，上訴人以為沒事才離開，並非逃逸
    ，以上所述可由勘驗光碟影片得知等語。經查，原審已通知
    舉發員警到庭詳細證述本件違規事實之查獲經過，並會同兩
    造當庭勘驗密錄器影像，確認上訴人違規事實甚為明確，有
    筆錄、臺北市政府警察局中正第二分局廈門街派出所29人勤
    務分配表可參（原審卷第37-47頁），進而於原判決就上訴
    人於上揭時、地，確有上揭違規行為，而認為原處分適用法
    律並無違法，並說明其不採上訴人辯解之理由等情，均詳予
    論述，經核原判決認事用法並無違誤。上訴人之上訴理由，
    無非執業據原審論斷不採之陳詞，再予爭執或指摘其為不當
    ，或係以其一己對法規之主觀見解，任意指摘原判決所為論
    斷有違背法令之情，而非具體表明合於不適用法規、適用法
    規不當、或行政訴訟法第237條之9第2項準用第236條之2第3
    項、第243條第2項所列各款之情形，難認對該判決如何違背
    法令已有具體之指摘，依首開規定及說明，應認其上訴為不
    合法，應予駁回。
四、末按，交通裁決事件之上訴，行政法院為訴訟費用之裁判時
    ，應確定其費用額，此觀行政訴訟法第237條之9第2項準用
    第237條之8第1項規定即明。本件上訴人對於交通裁決事件
    之上訴，既經駁回，則上訴審訴訟費用750元（上訴裁判費
    ）自應由上訴人負擔，爰併予確定如主文第2項所示。
五、據上論結，本件上訴為不合法。依行政訴訟法第237條之9第
    2項、第236條之2第3項、第249條第1項前段、第237條之8第
    1項、第104條、民事訴訟法第95條、第78條，裁定如主文。
中　　華　　民　　國　　111 　年　　3 　　月　　30　　日
                    臺北高等行政法院第六庭
                              審判長法  官　 陳心弘
                          　        法  官　 高維駿
                                    法  官　 郭銘禮
上為正本係照原本作成。
不得抗告。
中　　華　　民　　國　　111 　年　　3 　　月　　30　　日
                                    書記官   林淑盈